# 请教陈版关于上市公司同一控制下合并调整前期报表问题

提问人：zhengdefei 时间：2017-03-17 10:11:33
A上市公司 2014 年盈利、 2015 年亏损， 2016 年同一控制下合并了B公司（B公司 2014 年、 2015 年亏损），因同一控制下合并需一体化存续调整前期数据，调整后A上市公司合并报表 2014 年、 2015 年连续亏损，请教陈版这种情况是否触发“退市风险警示：（一）最近两个会计年度经审计的净利润连续为负值或者被追溯重述后连续为负值”？

回答人：chenyiwei
不属于这种情况。如果因为会计政策变更、同一控制下合并等原因调整了前期比较数据，则在证券监管视角上计算每年的业绩指标时，这种情况仍然是以追溯调整前的各该年度原公告业绩指标为准的。如果是差错更正导致追溯重述前期，则前期业绩就应以更正后数字为准。请注意两者区别。